【裁判字號】    94,訴,1128
【裁判日期】    950210
【裁判案由】    清償借款
【裁判全文】
臺灣士林地方法院民事判決              94年度訴字第1128號
原      告  台灣中小企業銀行股份有限公司
法定代理人  丁○○
訴訟代理人  丙○○
            乙○○
被      告  戊○○即繼盛企業社
            甲○○
上列當事人間請求清償借款事件，本院於民國95年1 月24日言詞
辯論終結，判決如下：
    主  文
被告戊○○即繼盛企業社及被告甲○○應連帶給付原告新台幣肆
拾玖萬捌仟伍佰陸拾肆元，及自民國九十四年八月二十五日起至
清償日止，按年息百分七點九九計算之利息，暨自民國九十四年
八月二十五日起至民國九十五年二月二十四日止，按上開利率百
分之十，自民國九十五年二月二十五日起至清償日止，按上開利
率百分之二十計算之違約金。
被告戊○○應給付原告新台幣捌萬捌仟壹佰壹拾玖元，及其中新
台幣捌萬陸仟玖佰壹拾玖元自民國九十四年八月二十二日起至清
償日止，按年息百分之十四點六二五計算之利息。
被告戊○○應給付原告新台幣壹拾壹萬貳仟伍佰元，及自民國九
十四年七月二十一日起至清償日止，按年息百分之十五計算之利
息。
被告甲○○應給付原告新台幣伍萬捌仟佰拾伍元，及自民國
九十四年九月二十一日起至清償日止，按年息百分之十五計算之
利息。
被告甲○○應給付原告新台幣壹萬零捌佰元，及其中新台幣壹萬
元自民國九十四年十月二日起至清償日止，按年息百分之八點二
五計算之利息，並自民國九十四年十二月二日起至清償日止，按
月給付原告逾期手續費新台幣陸佰元。
訴訟費用由被告戊○○即繼盛企業社及被告甲○○連帶負擔十分
之六、被告戊○○負擔十分之三，餘由被告甲○○負擔。
    事實及理由
一、本件被告經合法通知，均未於言詞辯論期日到場，核無民事
    訴訟法第386 條所列各款情形，爰依原告之聲請，由其一造
    辯論而為判決。
二、原告起訴主張：
  (一)被告戊○○即繼盛企業社於民國92年7 月24日邀被告甲○○
    為連帶保證人，向原告聲請小額簡便貸款，借款新台幣（下
    同）142 萬元，紂定借款期間自92年7 月24日起至95年7 月
    24 日 止，並依原告當時之基準利率加年利率4.58％計付利
    息，且應自實際借款日起，按年金法按月攤還本息；如逾期
    未付，其逾期在6 個月以內者，按上開利率10％、逾期超過
    6 個月以上者，按上開利率20％計付違約金，而其對原告所
    負一切債務，如有任何一宗債務不依約清償本金時，無須原
    告事先通知或催告，得隨時視同全部到期。詎被告戊○○即
    繼盛企業社於94年8 月24日之當月應繳款日即未依約繳納借
    款本息，尚積欠原告498,564 元未為清償，應全部視為到期
    ，且應自94年8 月25日起至清償日止，按前述利率計付利息
    及違約金。被告甲○○既為上開借款之連帶保證人，依法應
    與被告戊○○即繼盛企業社負連帶清償責任。
  (二)被告戊○○於94年1 月15日與原告簽訂現金卡融資契約書，
    借款期限自94年1 月15日起至95年1 月15日止，並約定最高
    借款金額以10萬元為限，借款利息則按年利率14.625％計付
    ，於每月20日結算一次並滾入原本，且於每動用一筆借款時
    ，應繳納帳務處理費100 元，按月併入借款餘額計算，借款
    到期或視為全部到期時，被告戊○○應立即清償，如有遲延
    並應依約定利率給付遲延利息。惟被告戊○○依上開約定向
    原告借款計86,919元後，就借款利息僅繳付至94年8 月21日
    止，尚積欠本金86,919元、手續費100 元及透支息1,100 元
    ，合計達88,119 元未為清償。
  (三)被告戊○○於94年4 月間與原告簽訂小額信用貸款約定書，
    向原告借款15萬元，借款期間自94年4 月20日起至95年4 月
    20日止，並約定自借款日起，以每1 個月為1 期，分12期平
    均攤還，各期攤還金額為本金12,500元；並約明如未依約定
    按期繳款者，全部借款視為到期，原告可即時請求清償，並
    按年息15％計付遲延利息。詎被告戊○○就本筆借款每月應
    攤還之款項僅繳付至94年7 月20日止，尚積欠本金112,500
    元未為清償。
  (四)被告甲○○於94年4 月間與原告簽訂小額信用貸款約定書，
    向原告借款10萬元，借款期間自94年4 月20日起至95年4 月
    20日止，並約定自借款日起，以每1 個月為1 期，分12期平
    均攤還，各期攤還金額為本金8,333 元；並約明如未依約定
    按期繳款者，全部借款視為到期，原告可即時請求清償，並
    按年息15％計付遲延利息。詎被告甲○○就本筆借款每月應
    攤還之款項僅繳付至94年9 月20日止，尚積欠本金58,335元
    未為清償。
  (五)被告甲○○於94年4 月間起持用原告核發之信用卡（COMBO
    普卡、卡號為0000000000000000），約定簽帳消費額度為5
    萬元，且被告應按期給付原告各項帳款，否則應依約定利率
    加付遲延利息及違約金。惟被告甲○○自94年10月1 日起即
    未依約定繳款，且其信用卡業經原告依約逕予停用，全部債
    務已視為到期。而被告甲○○至94年10月1 日止，尚積欠消
    費款1 萬元、預借現金手續費400 元，合計有10,400元未為
    清償。
  (六)以上各筆借款本息經原告屢次催討無效，爰依消費借貸、連
    帶保證及信用卡契約之法律關係提起本訴等語；並聲明：（
    一）被告戊○○即繼盛企業社與被告甲○○應連帶給付原告
    498,564 元，及自94年8 月25日起至清償日止，按年息7.99
    ％計算之利息，以及逾期在6 個月以內者，按上開利率10％
    、逾期超過6 個月以上者，按上開利率20％計付之違約金。
   （二）被告戊○○應給付原告88,119元，及其中86,919元自9
    4 年8 月22日起按年利14.625％計算之利息。（三）被告戊
    ○○應給付原告112,500元，及自94年7 月21日起按年息15
    ％計算之利息。（四）被告甲○○應給付原告58,335元，及
    自94年9 月21日起按年息15％計算之利息。（五）被告甲○
    ○應給付原告10,800元，及其中1 萬元自94年10月2 日起至
    清償日止，按年息8.25％計算之利息，及自94年12月2 日起
    至清償日止，按月給付原告逾期手續費600 元（見本院94年
    12月13日言詞辯論筆錄）。
三、經查，原告主張上情，業據其提出借據乙紙、授信約定書3
    紙、帳務明細資料乙紙、現金卡申請書暨現金卡融資契約書
    乙份、帳戶查詢客戶資料乙紙、樂透貸申請書暨信用貸款約
    定書2 份、交易明細資料2 紙、COMBO 晶片卡申請書乙紙、
    信用卡約定條款乙份、信用卡帳款明細資料乙紙（以上均影
    本）為證；核屬相符。被告則經合法通知，均未於言詞辯論
    期日到場，亦未提出書狀作何聲明或陳述。自堪認原告之主
    張為真實。
四、從而，原告依消費借貸、連帶保證及信用卡契約之法律關係
    ，請求(一)被告戊○○即繼盛企業社與被告甲○○應連帶給付
    原告498,564 元，及自94年8 月25日起至清償日止，按年息
    7. 99 ％計算之利息，暨逾期在6 個月以內即自94年8 月25
    日起至95年2 月24日止，按上開利率10％，逾期超過6 個月
    以上即自95年2 月25日起至清償日止，按上開利率20％計付
    之違約金；(二)被告戊○○應給付原告88,119元，及其中86,9
    19元自94年8 月22日起按年息14.625％計算之利息；(三)被告
    戊○○應給付原告112,500 元，及自94年7 月21日起按年息
    15％計算之利息；(四)被告甲○○應給付原告58,335元，及自
    94年9 月21日起按年息15％計算之利息；(五)被告甲○○應給
    付原告10,800元，及其中1 萬元自94年10月2 日起至清償日
    止，按年息8.25％計算之利息，及自94年12月2 日起至清償
    日止，按月給付原告逾期手續費600 元；均有理由，應予准
    許。
五、據上論結，原告之訴為有理由，依民事訴訟法第385 條第1
    項前段、第78條、第85條第2 項判決如主文。
中    華    民    國    95    年    2     月    10    日
                  民事第二庭  法  官  李瑜娟
以上正本證明與原本無異。
如對本判決上訴須於判決送達後20日內向本院提出上訴狀。
中    華    民    國    95    年    2     月    14    日
                              書記官  李秀蘊


司法院資訊處製作；財團法人民間司法改革基金會備份。
